【裁判字號】    99,訴,518
【裁判日期】    990527
【裁判案由】    違反毒品危害防制條例
【裁判全文】
臺灣臺南地方法院刑事判決               99年度訴字第518號
公  訴  人  臺灣臺南地方法院檢察署檢察官
被      告  乙○○
上列被告因違反毒品危害防制條例案件，經檢察官提起公訴（99
年度毒偵字第376號），被告就被訴事實為有罪之陳述，本院合
議庭裁定由受命法官獨任進行簡式審判程序，判決如下：
    主  文
乙○○施用第一級毒品，累犯，處有期徒刑陸月，如易科罰金，
以新臺幣壹仟元折算壹日。
    事  實
一、乙○○前於民國95年間因施用毒品案件，經臺灣臺南地方法
    院以裁定令入勒戒處所施以觀察、勒戒，因無繼續施用毒品
    之傾向，於95年12月18日執行完畢並釋放出所，詎其仍不知
    悔改，復因犯竊盜案件，經臺灣南投地方法院於96年11月28
    日以96年度易字第270號分別判處有期徒刑3月又15日、3月
    、3 月，應執行有期徒刑8月，經臺灣高等法院臺中分院駁
    回上訴後確定；另於96年間因施用毒品案件，經臺灣臺南地
    方法院於96年11月21日以96年度訴字第1026號判處有期徒刑
    8月確定，經臺灣高等法院臺中分院於97年7月30日以97年度
    聲字第1165號裁定將上開三罪合併定應執行刑為有期徒刑1
    年4月確定，甫於97年12月18日縮短刑期假釋出監，於98年1
    月16日保護管束期滿執行完畢。惟其仍未完全戒絕毒癮，復
    再基於施用第一級毒品之犯意，於99年1月11日10時許，在
    臺南縣歸仁鄉黃昏市場之公廁內，以針筒注射之方式，施用
    第一級毒品海洛因1次。嗣警方於99年1月12日查獲被告另案
    涉嫌竊盜後，乙○○於警方尚不知其有施用毒品之犯行前，
    即先行向警方自首犯行，接受裁判，且經警得其同意後採尿
    送驗，確呈嗎啡陽性反應，始悉上情。
二、案經臺南縣警察局歸仁分局報請臺灣臺南地方法院檢察署檢
    察官偵查起訴。
    理  由
一、本件被告乙○○所犯為死刑、無期徒刑、最輕本刑為三年以
    上有期徒刑以外之罪，亦非屬高等法院管轄之第一審案件，
    其於準備程序進行中，先就被訴事實為有罪之陳述，經法官
    告知簡式審判程序之旨，並聽取公訴檢察官之意見後，依刑
    事訴訟法第273條之1第1項、第273條之2等規定，裁定進行
    簡式審判程序，且不受同法第159條第1項、第161條之2、第
    161條之3、第163條之1及第164條至第170條所規定證據能力
    認定及調查方式之限制，合先敘明。
二、前開事實，業經被告乙○○迭於警詢、偵查、及本院審理時
    坦承不諱，而被告於99年1月12日為警採集之尿液，經送往
    長榮大學毒物研究中心檢驗之結果，確呈現嗎啡之陽性反應
    ，此有長榮大學確認報告及尿液採驗作業管制記錄清冊各1
    份附卷可稽（警卷第4至5頁參見）。按海洛因係由嗎啡經化
    學合成而製得，經施用進入人體後，因代謝而分解又生成嗎
    啡，因此施用海洛因後，由尿液檢驗結果仍為嗎啡反應。是
    以，被告自白施用第一級毒品海洛因1次，而其採尿化驗之
    結果亦呈現施用海洛因後之代謝物即嗎啡陽性反應，乃屬科
    學上合理之現象，足認被告前揭任意性之自白核與事證相符
    ，應堪予採信。再查，被告前曾因施用毒品案件，經本院裁
    定令入勒戒處所施以觀察、勒戒，因無繼續施用毒品之傾向
    ，於95年12月18日執行完畢釋放出所，此有臺灣高等法院被
    告前案紀錄表1份附卷可按，被告於受上揭觀察、勒戒處分
    執行完畢並釋放後5年內，再犯本件毒品危害防制條例第10
    條第1項之罪，依法應予追訴。是本件事證明確，被告犯行
    堪以認定。
三、本件核被告所為，係犯毒品危害防制條例第10條第1項之施
    用第一級毒品罪。又被告持有第一級毒品海洛因並進而施用
    ，其持有之低度行為應為施用之高度行為所吸收，不另論罪
    。再查，被告前有如犯罪事實欄之論罪科刑紀錄，並於97年
    12月18日縮短刑期假釋出監，於98年1月16日保護管束期滿
    執行完畢，此亦有臺灣高等法院被告前案紀錄表1份附卷足
    憑，故被告於受徒刑執行完畢後，5年內故意再犯本件有期
    徒刑以上之罪，依刑法第47條第1項規定，為累犯，應依法
    加重其刑。又被告對尚未經發覺之罪自首而受裁判，爰依刑
    法第62條前段之規定，減輕其刑，並先加而後減之。茲審酌
    被告前曾因施用毒品經送觀察、勒戒及判處徒刑並均執行完
    畢後，卻仍不思戒絕毒癮、革除惡習，顯未能深切悔改並記
    取教訓，惟念及被告施用毒品之犯行，在本質上乃屬自我戕
    害身心健康之行為，以及被告犯後坦承犯行，態度良好等一
    切情狀，量處如主文所示之刑，並諭知易科罰金之折算標準
    ，以資懲戒。又供被告本件施用毒品所用之注射針筒1支，
    已經被告於施用完畢後當場丟棄，業據被告供述在卷，衡情
    應已滅失，爰不另為沒收之諭知。
四、據上論斷，應依刑事訴訟法第273條之1第1項、第299條第1
    項前段，毒品危害防制條例第10條第1項，刑法第11條前段
    、第47條第1項、第62條前段、第41條第1項前段，判決如主
    文。
本案經檢察官甲○○到庭執行職務。
中    華    民    國    99    年    5     月    27    日
                  刑事第八庭    法  官  林臻嫺
以上正本證明與原本無異。
如不服本判決應於收受本判決後10日內向本院提出上訴書狀，並
應敘述具體理由。如未敘述上訴理由者，應於上訴期間屆滿後20
日內向本院補提理由書狀（均須按他造當事人之人數附繕本）「
切勿逕送上級法院」。
                                書記官  洪培綺
中    華    民    國    99    年    5     月    27    日
附錄本案論罪科刑法條全文：
毒品危害防制條例第10條第1項
施用第一級毒品者，處6月以上5年以下有期徒刑。

司法院資訊處製作；財團法人民間司法改革基金會備份。
